臺灣基隆地方法院刑事判決　
111年度金訴字第55號
公  訴  人  臺灣基隆地方檢察署檢察官
被      告  鄒佩恩



上列被告因詐欺案件，經檢察官提起公訴（110年度偵字第4346
號），本院判決如下：
    主  文
本件公訴不受理。
    理  由
一、公訴意旨略以：被告鄒佩恩自民國108年12月30日前不詳時
    間，加入熊矩佳（業經臺灣士林地方法院、臺灣臺北地方法
    院判決確定）、通訊軟體LINE暱稱為「熊哥」、「喜」、「
    平凡人生」等真實姓名年籍不詳之人所屬之詐欺集團，負責
    收取提款車手所提領之款項後再轉交給上游，即擔任俗稱之
    「收水」之工作。被告明知所加入前開詐欺集團有3人以上
    ，且其所擔任收取及轉交款項之工作，將使所屬詐欺集團得
    以掩飾資金來源及去向之相關事證，竟意圖為自己不法之所
    有，並基於3人以上共同犯詐欺取財及洗錢之犯意聯絡，由
    所屬詐欺集團某不詳成員向梁秋惠（業經臺灣彰化地方檢察
    署檢察官為不起訴處分確定）詐得中華郵政股份有限公司帳
    號000-00000000000000號帳戶（下稱本案郵局帳戶）金融卡
    1張及金融卡密碼以作為收取詐騙款項之人頭帳戶後，復由
    不知情之陳雨君（業經臺灣臺北地方檢察署檢察官為不起訴
    處分確定）前往領取裝有本案郵局帳戶金融卡之包裹，並交
    付給擔任俗稱「提款車手」之熊矩佳。嗣由該詐騙集團某不
    詳成員佯裝為告訴人張正德友人「阿麗」，於109年1月5日
    下午2時30分許起，陸續撥打告訴人電話，謊稱需借錢急用
    云云，致告訴人陷於錯誤，依指示於109年1月6日下午1時37
    分許，匯款新臺幣（下同）18萬元至本案郵局帳戶後，熊矩
    佳即依「熊」指示，持本案郵局帳戶金融卡於如附表所示之
    時間、地點提領款項，計提領贓款18萬元得手，並從中抽取
    「熊哥」所允諾報酬2,000元後，再依指示將此部分款項如
    附表所示時間、地點陸續交予被告，被告亦於抽取「熊哥」
    所允諾之報酬後，將剩餘贓款攜至「熊哥」指定處所，將款
    項轉交予施蘊蘊（另案偵辦中），以此方式參與並分擔「熊
    哥」等人之詐欺犯行，並以此製造犯罪所得之金流斷點，使
    犯罪偵查者難以查獲該犯罪所得實質流向，達到隱匿犯罪所
    得之效果。嗣於109年1月10日13時許，熊矩佳在臺北市○○區
    ○○街000號「統一超商鐏賢門市」旁，因行跡可疑遭警盤查
    ，經熊矩佳同意搜索，在其身上查扣多張金融卡，復經熊矩
    佳配合，於同日16時10分許，在臺北市○○區○○路000巷00號
    查獲被告，始查悉上情。因認被告涉犯刑法第339條之4第1
    項第2款之三人以上共同詐欺取財，及洗錢防制法第14條第1
    項之一般洗錢罪嫌。
二、按同一案件繫屬於有管轄權之數法院者，由繫屬在先之法院
    審判之。但經共同之直接上級法院裁定，亦得由繫屬在後之
    法院審判，刑事訴訟法第8條定有明文。又案件依刑事訴訟
    法第8條之規定不得為審判者，應諭知不受理之判決，且得
    不經言詞辯論為之，刑事訴訟法第303條第7款、第307條亦
    分別明定。而案件是否已經起訴，應以檢察官起訴繫屬之先
    後為準，同一案件繫屬於有管轄權之數法院，由繫屬在先或
    經裁定繫屬在後之法院審判，致不得為審判者，自應依本款
    諭知不受理之判決，避免一罪兩判（最高法院92年度台非字
    第163號判決要旨參照）。
三、經查，被告因上開事實，涉犯刑法第339條之4第1項第2款之
    三人以上共同詐欺取財，及洗錢防制法第14條第1項之一般
    洗錢罪嫌，前業經臺灣新北地方檢察署檢察官以110年度偵
    字第21181號、第25091號、第32212號案件提起公訴，於110
    年11月30日繫屬於臺灣新北地方法院以110年度金訴字第823
    號案件審理中（下稱前案）等情，有前揭起訴書及臺灣高等
    法院被告前案紀錄表在卷可查。經核前案關於告訴人張正德
    部分之犯罪事實，與本案相同，為同一案件，而本案係於11
    1年1月27日始繫屬本院，此有臺灣基隆地方檢察署111年1月
    27日基檢貞謙110偵4346字第1119002433號函暨其上本院收
    文戳章附卷可稽（本院卷第3頁）。是本案既係就同一案件
    重複起訴，且繫屬在後，揆諸上開說明，應由繫屬在先之臺
    灣新北地方法院審判，本院不得為審判，爰不經言詞辯論，
    逕為不受理判決之諭知。 　　
四、依刑事訴訟法第303條第7款、第307條，判決如主文。 　　
中　　華　　民　　國　　111 　年　　2 　　月　　9 　　日
                  刑事第六庭  審判長法　官  劉桂金
　　　　　　　　　                  法  官  施又傑
　　　　　　　　　                  法  官  曾淑婷
以上正本證明與原本無異。
如不服本判決應於收受送達後20日內向本院提出上訴書狀，並應
敘述具體理由；其未敘述上訴理由者，應於上訴期間屆滿後20日
內向本院補提理由書(均須按他造當事人之人數附繕本)「切勿逕
送上級法院」。　　　　　　　　　                  
中　　華　　民　　國　　111 　年　　2 　　月　　9 　　日
                                    書記官  陳柏宏
附表：
編號 提領時間 提領地點 提領帳戶 提領金額 交付時間 交付地點 1 109年1月6日下午2時22分許 新北市○○區○○○ 道○段00號附近之自 動提款機 本案郵局帳戶 6萬元 109年1月6日下午2時26分後某時許 新北市○○區○○街00號美廉社 2 109年1月6日下午2時24分許 新北市○○區○○○ 道○段00號附近之自 動提款機 本案郵局帳戶 6萬元   3 109年1月6日下午2時26分許 新北市○○區○○○ 道○段00號附近之自 動提款機 本案郵局帳戶 3萬元   4 109年1月7日上午9時52分許 臺北市○○區○○○ 路000號附近之自動提款機 本案郵局帳戶 3萬元 不詳時間 不詳地點